臺灣高等法院臺南分院刑事判決
109年度侵上訴字第1553號
上  訴  人  
即  被  告  曾毓升
選任辯護人  易帥君律師
上列上訴人因妨害性自主案件，不服臺灣嘉義地方法院109年度
侵訴字第5號中華民國109年10月22日第一審判決（起訴案號：臺
灣嘉義地方檢察署108年度偵字第9210號），提起上訴，本院判
決如下：
    主  文
原判決撤銷。
甲○○犯強制性交罪，處有期徒刑參年肆月。
    事實及理由
壹、犯罪事實：
　　甲○○為址設嘉義市○區○○街00巷0 號「老塗獅筋骨舒壓店」
    （下稱舒壓店）之按摩師傅，平日以民俗療法之推拿按摩為
    業。代號BM000-A000000 號之成年女子（真實姓名年籍資料
    均詳卷，下稱A 女）前經友人介紹認識甲○○，而有 4次前往
    舒壓店接受甲○○為指壓按摩服務之經驗。A 女因有開立診斷
    證明書需求而委請甲○○陪同前往衛生福利部嘉義醫院（下稱
    嘉義醫院），甲○○同意並表示得為A 女進行按摩使身體放鬆
    以利後續上班事宜。雙方議定後，甲○○即於民國108 年11月
    14日上午10時許，陪同A 女前往嘉義醫院辦事，俟辦妥後於
    同日上午11時許，騎乘機車搭載A 女返回未營業及無人在內
    之舒壓店。甲○○竟基於強制猥褻之犯意，先將舒壓店鐵門、
    大門及窗簾均關閉，在為A 女進行指壓按摩過程中，逕以A 
    女有疼痛反應，即在未徵得A 女同意情形下逕改以油壓方式
    按摩，跨坐於A 女大腿上並將其所著衣服自腰部往上掀起至
    腋下，復解開胸罩背扣後塗抹精油為A 女按摩背部，並以雙
    手自A 女雙邊腋下往胸部外側撥拉按壓以撫摸胸部周遭部位
    ，經A 女出言拒絕碰觸其胸部，反遭甲○○稱「妳現在是在抱
    怨嗎？也不想想妳現在是在誰的手上。」致使孤立無援之A 
    女雖未至畏懼之程度，然未敢再即時出言反對或為其他抗拒
    行為。期間甲○○曾起身接聽電話，返回後仍接續上開強制猥
    褻之犯意，向A 女表示將按摩臀部，雖經A 女表示按摩腿部
    即可，甲○○即佯稱將以浴巾覆蓋臀部而取得A 女信任，惟旋
    將A 女身著運動短褲及內褲連同浴巾一併下拉至A 女臀部根
    部，而接續按摩A 女臀部及大腿內側直至靠近陰唇部位，A 
    女因此以身體扭動掙扎左右晃動之肢體動作表示拒絕，以此
    違反A 女意願方式為猥褻行為得逞。嗣甲○○食髓知味竟為滿
    足個人性慾，主觀上層升為強制性交之犯意，利用A 女身體
    扭動之際順勢以其左手食指插入A 女陰道內1 次，以此違反
    A 女意願之方式而為強制性交之行為得逞。
貳、程序事項
一、行政機關、司法機關及軍法機關所製作必須公示之文書，不
    得揭露被害人之姓名、出生年月日、住居所及其他足資識別
    被害人身分之資訊，性侵害犯罪防治法第12條第2 項定有明
    文。本案告訴人A 女為性侵害犯罪之被害人，依上開規定，
    本判決關於A 女個人身分資訊均予隱匿，又證人代號 BM000
    -A000000-0即A 女祖母（下稱甲女）、代號BM000-A000000-
    0 即A 女母親（下稱乙女）、代號BM000-A000000-0 即A 女
    男友（下稱丙男），因與A 女有相當親誼關係，亦屬其他足
    資識別被害人身分之資訊，均一併隱匿。
二、證據能力
    被告以外之人於審判外之陳述，雖不符刑事訴訟法第159 條
    之1 至第159 條之4 之規定，而經當事人於審判程序同意作
    為證據，法院審酌該言詞陳述或書面陳述作成時之情況，認
    為適當者，亦得為證據，刑事訴訟法第159 條之5 第1 項規
    定甚明。本判決下列引用之傳聞證據，檢察官、被告及辯護
    人於本院中均同意作為證據使用，或知有傳聞證據之情形而
    未於言詞辯論終結前聲明異議，本院審酌該等證據作成時之
    情況，並無違法取證之情形，又與本案有關聯性，認為以之
    作為證據應屬適當，均具有證據能力。
參、認定犯罪事實所憑之證據及理由
一、被告於原審的辯詞：
　　訊據被告固承認其為舒壓店之按摩師傅，於上揭時間在舒壓
    店為在診療床上之A 女推拿按摩，於油壓按摩之際有以左手
    食指進入A 女陰道等情，惟否認強制性交之犯行，辯稱：我
    的手從A 女腋下側邊往後拉，沒有摸A 女乳頭也沒有摸胸部
    內側或正中央部位，我是在為A 女按摩臀部時才起色心，我
    本想在A 女陰部外面偷摸吃個豆腐，但當下我確實故意將手
    指進入A 女陰道，我承認有權勢性交之犯行，但我沒有違反
    A 女意願，我不承認這是強制性交之行為等語（原審卷第14
    6 頁、第207 頁至第208 頁、第214 頁）。
　　辯護人辯稱：被告是利用整復推拿機會為本案犯行，A 女相
    信被告進行正常按摩之情況下，遭被告以手指進入陰道性交
    得逞。另從A女警詢筆錄拒絕被告不要按摩其乳房周圍，被
    告即更換按摩位置，被告應無違反A女意願，至被告雖對A女
    稱「也不想想你在誰手上」，但A 女仍繼續相信被告是在為
    其按摩，可見這句話並沒有引起A女恐懼，且被告沒有壓制A
    女意思之行為。A 女雖證述其以揮手及扭動身體之方式為拒
    絕，但一般按摩時癢、痛均會有類似反應，被告並無明確接
    收A 女拒絕之意思，況A 女於按摩過程中多次聯絡男友但並
    無即時求援之舉動，若被告行為已經到強制程度，正常情況
    下A 女應會立即求援，此部分亦可證明被告沒有強制性交犯
    行，因此請以權勢性交罪論處等語（原審卷第173頁至第178
    頁、第214 頁至第215頁）。
二、被告於本院的辯詞：
　　被告於本院仍主張其應係觸犯乘機性交罪，而非強制性交罪
    ，另辯稱：原判決第壹點犯罪事實欄，就被告以手指插入A
    女陰道前的猥褻行為，認定：被告...接續按摩A 女臀部及
    大腿內側直至觸摸陰唇，...（判決書第2頁第7行），然A女
    歷次的證詞均未證述被告觸摸A女陰唇，此部分原審認定有
    誤等語。　
三、經查，被告為舒壓店按摩師傅，前曾為A 女進行4 次指壓，
    被告於上開時、地載送A 女至嘉義醫院，其後於當時無人在
    場、門扇均關閉之舒壓店為A 女推拿按摩之際，以左手食指
    進入A 女陰道而為性交行為1 次之事實，為被告於原審審理
    時所坦認（原審卷第204 頁至第212 頁），核與A 女證述情
    節相符（偵卷第45頁至第47頁、第51頁至第55頁，原審卷第
    154 頁至第167 頁），並有指認犯罪嫌疑人紀錄表（警卷第
    15頁至第19頁）、嘉義市政府警察局第二分局偵查隊受理刑
    事案件報案三聯單（警卷第21頁）、真實姓名對照表、驗傷
    診斷證明書（警卷末頁證物袋）、現場照片6 張可佐（警卷
    第23頁至第25頁），此部分事實堪先認定為實。
四、A 女於偵查中及審理時，分別就事發經過證述如下：
  ㈠於偵查中證述：
　⒈被告於108 年11月14日上午10時許，先騎乘機車到我住所載
    我前往嘉義醫院開立診斷證明書，原本我取得診斷證明書後
    就要回臺南上班，但被告表示要幫我進行按摩得以使身體放
    鬆好上班。被告在嘉義醫院時就有從背後碰觸我臉頰的奇怪
    舉動，我有嚇到但我當作被告在開玩笑。離開嘉義醫院後，
    被告詢問我要去哪裡按摩，我本以為附近有被告朋友開的整
    脊店可以前往，但聽到被告講的是香緹汽車旅館，我因此說
    去舒壓店就好。我先前於舒壓店接受被告按摩服務時大門都
    是敞開的，但當日大門卻是關閉上鎖，且被告父母親都不在
    ，現場完全沒有其他人。進入舒壓店後，被告問我要油壓還
    是指壓，我覺得很奇怪，因過去只有同一套方法就是有穿衣
    服的整脊推拿。我詢問被告油壓和指壓有何差別及與之前按
    摩有何不同，被告回應稱油壓就是要脫衣服，我告訴被告和
    之前一樣就好。被告有過去將窗戶拉上窗簾，我問被告為何
    要將窗簾拉起，因過去窗戶都是敞開的，被告說怕有隔壁鄰
    居或客人突然跑來看見，怕我會不好意思，但我有向被告回
    應像過去一樣按摩，沒有什麼不好意思的。其後被告上樓準
    備按摩所需物品時，我因為感覺很奇怪，因此打電話向乙女
    告知我人在舒壓店這裡，另有傳送LINE訊息給丙男告知被告
    今天不一樣怪怪的。
　⒉接著被告請我趴在診療床上，首先按摩我的肩膀和上背部，
    我有感覺到疼痛而向被告表示請小力一點會痛，被告回稱「
    你這樣不行啦，我要幫你改油壓」，我向被告表示拒絕油壓
    ，因為我害怕油壓的話要脫衣服，但被告仍將我穿的衣服從
    腰部往上掀至腋下再上去的位置，並將胸罩背扣解開，被告
    開始塗抹精油幫我進行油壓，被告從上背部開始按摩到整個
    背部後，自我雙邊腋下往乳房按壓，試圖以雙手抓住我的乳
    房，就是先在我胸部側緣按壓慢慢得想抓住整個乳房，我告
    訴被告不要按乳房，我回去再自己按，但被告說我自己不會
    按仍要幫我按，我再次向被告表示不要再按，但被告沒有回
    應。被告按我胸部時，我有做踢腳的動作，且當時被告跨坐
    在我大腿上，我向被告表示重量很重請下來，被告回稱「你
    現在是在抱怨嗎？也不想想你現在是在誰的手上」，我因此
    害怕不敢再回應，之後被告家裡的電話響起，我請被告趕快
    去接電話以轉移注意力，被告去接電話但仍對著我看，我這
    時候趕快把衣服往下拉，胸罩沒有穿回去，被告講完電話回
    來繼續按摩往下按到我的臀部，我跟被告表示不用按臀部，
    只要按腿部就好，被告稱沒關係會幫我蓋上浴巾，我當時相
    信被告會隔著浴巾按摩臀部，但被告直接將浴巾及我的運動
    短褲與內褲一起往下拉到大腿處，且立刻跨坐在我的小腿上
    ，我那候很害怕很驚恐，我告訴被告「你下來，不要坐在我
    身上，你很重」，此時被告腳有往上站起一些但仍持續按摩
    我的臀部，被告越按越往下在大腿內側時按很久，漸漸拉扯
    到我的陰唇（本院註：並非觸摸到陰唇，詳下述），我開始
    扭扎左右晃動，被告在這時候將1 根手指放到我的陰道內，
    但沒有前後抽動的動作，放入時間應該有幾秒鐘，我有抗拒
    掙扎想要趕快躲掉。之後被告站在我的右側繼續按摩我的腿
    部，此時被告手機響起去接電話，我趕快起身將衣服及褲子
    與內衣都穿好，被告掛完電話後回來想繼續按摩我的肩膀，
    我向被告表示肚子餓要買飯回家，被告就騎車載我回家。回
    家後我有傳LINE訊息給丙男，丙男叫我請家人陪同報警，我
    上樓請乙女陪我到派出所報案驗傷。事發後我沒有和被告有
    任何聯絡，隔（15）日下午2 時許被告到我家門口遇到甲女
    ，被告直接下跪在我家門口，一直對甲女道歉說他強暴孫女
    等語（偵卷第45頁至第47頁、第51頁至第55頁）。
  ㈡於審理時證稱：
　⒈我經友人介紹認識被告，我於案發前幾天有詢問被告是否可
    以陪同前往嘉義醫院開立診斷證明書，被告同意且表示可以
    幫我調整身體讓我比較好回去上班。案發當日被告到我家載
    我去嘉義醫院。在嘉義醫院時，被告從我後方碰觸我臉頰說
    要去洗手間，當時我覺得是朋友間的玩笑，雖然有不舒服但
    想說沒關係。離開嘉義醫院後，被告在路上突然問我要去哪
    裡按摩，我充滿疑惑想說不是到舒壓店按摩不然還有哪裡，
    被告說去香緹汽車旅館或到舒壓店都可以，我覺得不應該讓
    自己待在充滿危險的環境，因此表示到舒壓店即可。回到舒
    壓店後我發現燈是暗的、大門是關起來的，依我之前幾次去
    舒壓店的經驗，被告父親及其他客人都在場，但案發當天沒
    有其他人在場，我仍不疑有他進入舒壓店。進去後我趴到診
    療床上，被告拉上窗簾表示怕被鄰居看到我會不好意思，當
    下我就覺得奇怪，因為先前按摩時客人來來往往的也不曾拉
    下窗簾，我就先用LINE傳送訊息給丙男覺得今天被告怪怪的
    要保持聯絡，另外我有打電話給乙女告知自己到舒壓店。
　⒉被告先前幫我按摩時並不需要脫衣服及褲子，但被告問我今
    天要油壓還是指壓，油壓就是要脫衣服指壓不用，我很疑惑
    ，因為通常被告按壓只有單一固定模式沒有分指、油壓，我
    向被告回答和之前一樣指壓就好。一開始我有表示會痛，被
    告改油壓方式上樓拿精油下樓後，就用精油按壓我的腿部、
    背部、肩頸，按摩背部時將我上衣往上拉一半至內衣下緣，
    被告跨坐我大腿上用按壓方式雙手穿過腋下從背面漸漸按壓
    到我的胸部，就是按壓到我胸部側、下緣時往前按壓慢慢將
    我的胸部往外拉，但我不確定被告是否有摸到我的乳頭。當
    時我明確向被告表示不要再按胸部，但被告仍繼續按壓，我
    告訴被告回家後自己按就好。我在第1 次拒絕後被告繼續按
    我的胸部，直到我再次拒絕被告才沒有繼續按壓。被告按壓
    我胸部時，我向被告反應重量很重請被告下來不要坐在我的
    身上，被告回稱「妳現在是在抱怨嗎，也不想想妳現在在誰
    手上？」，之後被告往下按到臀部位置時，被告去拿浴巾蓋
    住我的臀部，之後再度跨坐在我身上，在拉下我的外褲時同
    時將浴巾及內褲往下拉，就直接按摩我的臀部。過程中，我
    有抗拒因此亂動，我的扭動並非整個人很大力扭動，而是輕
    微手晃動或是微微想要身體往上一點的行為。我會扭動我的
    手是不希望被告繼續跨坐在我身上，也不希望繼續往我大腿
    內側按壓。我不敢明確向被告表示不要以這樣的方式繼續按
    摩，我當時很害怕但要避免惹怒被告，因為我當下沒有辦法
    求援，因此不敢向被告明確表示不要繼續這樣按摩。被告按
    壓我臀部時順勢將手指滑入我的陰道內，當下我有制止被告
    ，但我忘記當時反應為何。之後因為有電話打進來，我請被
    告趕快去接電話，我趁機穿上褲子及上衣並向被告表示要回
    家。事後我回到家先以LINE告訴丙男剛剛發生何事，我情緒
    很慌亂，丙男請我告訴乙女帶我去報警，我到樓上找乙女，
    乙女馬上帶我去派出所報案等語（原審卷第154 頁至第167 
    頁）。
  ㈢細繹A 女於偵查及審理時歷次證述，就被告於上揭時、地對
    其為猥褻、性交行為之方式與經過等情，前後供述大致相符
    ，並經檢辯雙方以鉅細靡遺之詰問過程，A 女亦盡可能回覆
    詳盡，所述並無明顯瑕疵扞格存在，而經交互詰問之結果，
    未見有何猶豫不決、態度反覆不一之情事，倘A 女係虛捏情
    節嫁禍被告，實無可能對於受害過程，歷次均就主要情節證
    述吻合，若非親身經歷當無法牢記情節，佐以A 女與被告相
    互認識而有一定程度之交情（原審卷第154 頁），彼此間無
    何怨隙糾紛，且A 女雖於審理初始證稱被告雙手有碰觸其乳
    頭（原審卷第156 頁），經辯護人反詰問後則表示此節無法
    確定（原審卷第159 頁），可見A 女證述內容確係本於其記
    憶而力求貼近案發實情，並無刻意虛添誇大情節欲入被告於
    罪之情形。參以A 女於偵查及審理中均已具擔保所言屬實，
    若非確有其事，A 女焉有可能甘冒誣告或偽證處罰之風險刻
    意構詞誣陷被告，其所證內容當具相當可信性而證明力甚高
    。
　　其次，A 女於本案發生時已為成年，判斷能力正常，當不致
    於混淆純粹基於善意之「按摩」行為，與具有侵犯性之「猥
    褻」、「性交」動作，若非被告已達「十分不尋常」之「碰
    觸 A女身體隱私部位」程度，A 女實無可能數度明確指訴被
    告有按壓其胸部、臀部、大腿內側及靠近陰唇部位之舉措，
    足見A 女對於被告有以手指插入陰道，及以雙手撫摸胸部及
    大腿內側等節，並無誤認錯覺之情形。
五、A 女上揭證述內容，有以下證據資料可資補強，堪信真實：
  ㈠乙女（A女母親）偵查中證述：A 女於108 年11月14日上午11
    時10分許，用LINE語音訊息告訴我已經到達舒壓店，於同日
    中午12時2分許，再以LINE語音訊息詢問我要吃什麼，我在L
    INE訊息中詢問A 女為什麼這次按摩這麼快，因為通常在舒
    壓店按摩要2 個小時，我當時覺得有點怪，因為A 女講話速
    度與平常不太一樣，我覺得A 女有發生事情，但A 女表示回
    來再講。後來A 女買飯回來到樓上找我，我詢問A 女怎麼會
    這麼快回來，A 女說她到舒壓店後被告就拉起窗簾，被告準
    備按摩的前置作業時詢問要擦油的還是指壓，A 女有說通常
    的按摩不是不用油嗎？但被告一直堅持A 女一定要脫掉衣服
    ，被告在按壓過程中有一直往胸部那邊碰觸，到下半部時被
    告用手指頭碰到陰道口，我叫A 女趕快直接去報警，當天下
    午我就駕車載A 女去派出所報警等語（偵卷第161 頁至第16
    5 頁）。
  ㈡丙男（A女男朋友）偵查中證稱：我先前曾陪A 女去舒壓店按
    摩，A 女在案發當天要接受被告按摩我原先是放心的，因為
    A 女當時想在復職前去推拿按摩放鬆。之後我覺得A 女在告
    訴我被告圖謀不軌，當時我人在臺北上班因此只回應3 次，
    而且我也覺得很奇怪很驚嚇，才會傳1張驚嚇的貼圖給A女。
    同日中午 A女打行動電話給我說晚點再跟我講，要趕快回家
    幫乙女買午餐，因我在上班無法長時間通話，A 女語調有點
    慌張稱不知道該怎麼辦等語（偵卷第161頁至第165頁）。
  ㈢甲女（A女祖母）於偵查及審理時證述：108 年11月14日晚間
    ，A 女進入我房間告訴我被侵害，A 女表情很痛苦、很憂愁
    的樣子，她當時講話很激動但沒有哭泣。A 女有去按摩的習
    慣，她說平常舒壓店有很多人在，但這次去都沒有人且窗簾
    都拉起來，A 女說被告將手指頭伸進去陰道，A 女為求保護
    自己害怕出事情因此要保持鎮定，A 女怕如果抵抗的話，被
    告會對她不利。我有詢問A 女為什麼沒有趕快起來，她說被
    告長得很粗壯，被告坐在腰上起不來而且她也不敢反抗，因
    為當時現場沒有其他人要保命。隔天下午2 時許，被告從外
    面進來跪在我家的騎樓下低著頭，對我說「阿嬤對不起，我
    給孫女強暴了」，我當時覺得很驚訝，對被告說「你已經幾
    歲了，知道這樣的事情不能做還做」，被告求我原諒但我表
    示沒有辦法幫忙並請被告去找A 女父母。我有請被告趕快起
    來，因為騎樓有人在走跪著不好看，但被告不起來還低著頭
    ，好像有哭泣的啜泣聲等語（偵卷第161 頁至第165 頁、原
    審卷第 148頁至第152 頁）。
  ㈣此外，並有被告自108年11月15日起多次傳送訊息向A女道歉
    的臉書對話紀錄。
　　A女在案發前曾向男友表示「我在朋友家按摩，突然覺得有
    點小危險，保持聯絡囉..」，案發後向男友埋怨遭到被告性
    侵過程、不知道要不要報案的LINE對話紀錄。
　　A女於案發前通知母親要去按摩的LINE對話紀錄可資佐證（
    均附於偵查卷末彌封卷）
　㈤依照甲女及乙女與丙男上開證述內容，核與A 女指訴案發當
    日舒壓店大門深鎖無人在場致其孤立無援，被告拉下窗簾避
    免鄰人撞見，且執意以必須脫除身體衣物之油壓方式為A女
    進行按摩，與被告先前為A女正常按摩之程序大相迥異，A女
    深刻感受到被告圖謀不軌之異常舉動及按摩過程，因而於接
    受按摩期間，趁隙以通訊軟體分別與乙女及及丙男保持聯繫
    以維安全，且A 女離開舒壓店後向丙男訴說本案情節，及返
    家後即希望乙女陪同報警等情均能相符。其次，上開證人證
    述內容並非僅有轉述A 女指訴之案發過程，並有其等親自見
    聞A 女於遭受被告強制猥褻、性交後身心受創之情緒反應，
    及立即至派出所報警與前往醫院驗傷之情節，此皆足為A 女
    前揭證述憑信性之補強證據，自堪認A 女證述內容與事實相
    符。
  ㈥再就A 女於通訊軟體語音訊息及電話中對乙女及丙男流露出
    侷促不安與慌張驚恐之感受，且於案發後向甲女陳述本案時
    情緒激動及憂愁痛苦之表現，均與性侵被害人遭受到性侵害
    時之影響，及於陳述身體遭侵犯過程時情緒上低落之真摯反
    應相當，實難認有何造假或刻意誣陷被告之可能，足認A 女
    指證被告對其為強制猥褻、性交行為等節，均有補強證據可
    佐，自堪信為真實。
六、被告係以違反A 女意願之方法對A女為強制性交，並非僅係
    利用權勢、機會對A 女為性交：
　㈠刑法第221 條第1 項規定所稱「其他違反其意願之方法」，
    並不以類似同條項所列舉之強暴、脅迫、恐嚇或催眠術等方
    法為必要，祇要行為人主觀上具備侵害被害人性自主之行使
    、維護，以足使被害人性自主決定意願受妨害之任何手段，
    均屬之（最高法院109 年度台上字第3457號判決意旨參照）
    。
　　其次，刑法第228 條利用權勢性交或猥褻罪之構成，係以行
    為人與被害人有該條所定監督與服從之關係，行為人對於服
    從其監督之人，利用監督之權勢性交，而被害人處於權勢之
    下，因而「隱忍屈從」，然被害人屈從其性交或猥褻，並「
    未」至已違背其意願之程度，始克當之，此與同法第221 條
    之強制性交罪，係以違反被害人意願之方法而為性交之行為
    仍屬有間。若利用權勢，且以使被害人喪失自由意思或其他
    違反其意願之方法而行之，則仍應依強制性交論罪。從而，
    有此身分關係之行為人對於被害人為性交或猥褻之行為，究
    竟該當於強制性交或猥褻罪名，抑或係利用權勢或機會性交
    或猥褻罪名，端視被害人是否尚有衡量利害之空間為斷。行
    為人所施用之方法，已足以壓抑被害人之性自主決定權為性
    交者，固應依刑法第221 條之規定處斷，惟若行為人係憑藉
    上開特殊權勢關係，而被害人則出於其利害權衡之結果，例
    如唯恐失去某種利益或遭受某種損害，迫於無奈而不得不順
    從之情形而為性交者，則應成立刑法第228 條第1 項之利用
    權勢性交罪名（最高法院106 年台上字第4173號判決意旨參
    照）。
　㈡A 女因與被告相識數年而為朋友關係（原審卷第154 頁），
    且前已有接受被告以指壓方式按摩4 次之經驗，為求舒緩身
    體便於返回工作崗位，因而接受被告陪同前往嘉義醫院取得
    診斷證明書後為其推拿按摩之邀約，而A 女已有固定男友，
    此為被告所明知（原審卷第209 頁），且被告進行按摩前詢
    問A 女欲以「指壓」或「油壓」方式接受按摩，A 女因不明
    瞭二者區別而詢問被告，經被告告以油壓須脫去衣物後，A 
    女明確表示與先前相同即指壓方式即可，可見A 女不願在裸
    露身體、讓被告直接觸摸其身體之方式進行按摩，依此互動
    情形可知，A 女根本沒有與被告發生猥褻、性交行為之意願
    ，自無可能同意被告進行推拿按摩目的以外之肢體接觸，更
    遑論被告以雙手撫摸A 女極其隱私之胸部、臀部、大腿內側
    ，甚至以手指進入陰道之舉措。
　㈢其次，就被告為A 女按摩過程中，被告坐在A 女身上按摩至
    背部位置時，因被告雙手自A 女雙邊腋下往胸部側緣按壓，
    A 女已感受到被告刻意不尋常之具侵略性碰觸身體隱私部位
    ，而向被告表示不要按壓乳房位置，並以踢腳之肢體動作抗
    拒，被告於原審也坦承A 女有告知要換地方按摩（原審卷第
    205 頁），然被告不僅無視A 女拒絕碰觸其胸部之意思表示
    ，反稱「不想想妳現在是在誰的手上？」，致A 女因處於孤
    立無助而任由被告全盤掌控之密閉空間，為求自保因而不敢
    再為明確之拒絕行為，以避免激怒被告而發生不可預料之後
    果。然當被告繼續往A 女臀部、大腿內側靠近陰唇位置按壓
    觸摸之際，A 女仍試圖再以手臂晃動及身體扭動之方式，表
    達被告所為已經違反其意願，則被告佯以其係在為A 女進行
    推拿按摩，使本無意與被告發生猥褻、性交行為之A 女，因
    不甚清楚正常油壓按摩之手法及流程，誤以為被告所為均係
    在為其進行推拿按摩，且因被告以言語恫嚇致求救無門之A 
    女因而不敢即時加以抗拒，被告此時以手觸摸A 女極其隱私
    之胸部、臀部、大腿內側靠近陰唇部位，甚至以左手食指插
    入A 女陰道等行為，自係被告於按摩過程中壓制、剝奪A 女
    之性自主決定權，而以違反A女意願之方法，對A 女為猥褻
    、性交之行為，且被告主觀上亦具有此違反A 女意願之犯意
    無疑。
  ㈣被告雖辯稱：伊未碰觸到A 女胸部，伊是在為A 女按摩臀部
    時方起色心云云。辯護人則以A 女於按摩過程中多次聯絡丙
    男，但無即時求援，可證被告的行為尚未達到強制程度，被
    告並無違反A 女之意願而為性交行為云云。惟查：
  ⒈被告於嘉義醫院時已對A 女有試探性之臉頰碰觸，離開嘉義
    醫院後更假借探詢按摩處所，刻意提及具有高度性暗示之汽
    車旅館供A 女選擇，均經A 女證述明確如前，已隱然可見被
    告於返回舒壓店前已對A 女存有非分之想。其次，被告於案
    發當日即已知悉父親曾正仁陪同孫子參加校外教學，母親則
    外出工作（偵卷第46頁），舒壓店內別無他人，而有機會對
    A女為超出正常按摩的上下其手行為，此觀諸：舒壓店為營
    業場所，即便案發當日同為按摩師傅之曾正仁因故不在，而
    無法於同時間再為其他客人服務，然被告仍得讓其他後續到
    場客人在舒壓店內等候服務，實無必要將大門及鐵門關閉，
    而使其他欲前往接受按摩服務之客人撲空而返，且被告刻意
    拉下窗簾之舉更屬掩耳盜鈴，依此種種客觀跡象，被告在為
    A女進行按摩前欲對A女為猥褻行為之主觀犯意已昭然若揭。
　⒉並且，被告於審理時自陳：我與曾正仁大約自103 年開始在
    舒壓店從事按摩工作迄今，如果是1組2位的客人會1人做1個
    ，不然就是各自的客人各自做。我的按摩內容有直接指壓和
    局部油壓。所謂指壓就是按壓全身，時間約1 個半小時至2 
    個小時，局部油壓則是以油壓肩頸、腰與手腳，在肩頸部分
    是將衣服領口拉開至肩膀，以露出肩膀之方式進行油壓；手
    的部分因為客人通常穿著短袖，因此可以直接進行油壓；腳
    的部分亦不用脫掉褲子就可以進行，但若是客人穿著長褲，
    我會請客人捲起褲管或拿短褲讓客人替換；油壓腰部時會將
    衣服上掀，至於上掀程度要看客人自己的意願，曾經有客人
    表示要推到上背因此上衣有上掀至上背，但是衣服不會脫掉
    ；油壓臀部也會按到，但我沒有對其他客人進行臀部油壓過
    。案發當天我有將舒壓店大門關起來，因為我父親的朋友有
    時會跑來，我怕會有這樣的情形被看到有所不妥，因此我將
    鐵門與大門關起來，也有將窗簾也有拉起來，因為從窗戶看
    進去按摩的地方會很清楚等語（原審卷第204頁至第205頁、
    第207頁至第208頁），可知被告先前為客人為以油壓方式進
    行按摩時，僅有「局部油壓」而無「全身油壓」之項目，且
    亦僅進行腿部油壓，而無須脫除褲子，更從未進行臀部油壓
    ，而被告明知A 女不願接受須脫除衣褲之油壓，僅願以指壓
    按摩，仍執意進行A 女不熟悉流程且被告得藉以更多親密接
    觸之油壓按摩，更可見被告於按壓A 女臀部前即已心懷不軌
    。
  ⒊被告雖辯稱伊未碰觸A 女胸部，然此節業經A 女於偵查及審
    理時詳細證述如前，且被告於案發翌日接受警詢時即已坦承
    「我是以塗抹精油以油壓的方式替A 女按摩，期間我有將A 
    女衣服往上拉至上背超過胸部的位置，並將A 女的內衣釦子
    解開後，我坐在A 女按摩背部後再以雙手撫摸按摩A 女乳房
    及屁股的位置」等語（警卷第1 頁至第5 頁），而辯護人雖
    辯護稱被告係因警詢時員警態度強勢因此未請求更正筆錄，
    然被告於警詢筆錄中即記載為「不小心將自己左手食指插入
    A 女的陰道內」（警卷第3 頁），與被告於偵查及原審準備
    程序時曾一度為「過失性交」之抗辯一致（偵卷第88頁、原
    審卷第52頁），堪認員警確係依照被告供述內容而製作警詢
    筆錄，且被告及辯護人亦未爭執警詢供述任意性（原審卷第
    147 頁），因此被告於審理時翻異前詞，辯稱未碰觸A 女胸
    部等語，自屬卸責之詞而無足採憑。
  ⒋被告按摩技術受教於張釗漢醫師及父親曾正仁，並曾至樹人
    醫護管理專科學校物理治療師假日班學習技術（偵卷第144
    頁、原審卷第210 頁），而為具有專業智識之按摩師傅，自
    應對於人體各該部位、穴道所處位置、肌肉紋理等具有比一
    般人更深之認識，對於如何避免觸碰到客人身體之隱私部位
    以避免客人感受不佳，更應知之甚詳，此從曾正仁證述「我
    本人沒有以手指侵入女性顧客陰道之按摩技巧或療法」等語
    （偵卷第144 頁），及被告審理時供稱「學習按摩時，講座
    有表示盡量避免按壓客人胸部或大腿內側」等語（原審卷第
    210 頁），即可確知。設若於按摩過程中不慎碰觸一般社交
    範圍以外之他人身體部位，立即收手並向顧客致歉毋寧是最
    自然之正常反應，何以被告碰觸A 女胸部後，進而又再按壓
    A女臀部、大腿內側直至靠近陰唇處仍默不作聲，顯見被告
    係見A 女不敢抗拒因而食髓知味而行徑更趨大膽。
　⒌況縱依被告所述人之胸部或大腿內側確有淋巴而須按壓（原
    審卷第210 頁），惟因該淋巴位置均在女性極為隱私部位，
    被告為此部位推拿按摩前，自亦應先行詢問A 女之意願始得
    進行該部位之按摩，而被告既明知A 女不願意以須脫除衣褲
    之油壓方式按摩，仍不顧A女明確拒絕之意思，佯以進行指
    壓時因A 女疼痛而逕自改以油壓方式為A 女按摩，並自行解
    開A 女胸罩背扣而以雙手按壓A 女胸部周圍，於A 女要求不
    要按壓胸部之意思表示後，仍持續按壓觸摸A 女胸部，並向
    A 女稱「也不想想妳現在是在誰的手上」，使A 女不敢再為
    其他抗拒行為。其後，被告雖再佯稱油壓臀部時會以浴巾覆
    蓋遮掩，然卻又自行將A 女外褲、內褲及用以遮掩臀部之浴
    巾均一併退除至臀部根部（原審卷第206 頁），而接續用手
    直接按壓A 女無任何外物掩飾之臀部、大腿內側直至靠近陰
    唇處，被告行徑顯與正常按摩過程中不慎碰觸之情形迥然相
    異，顯見被告本意在於佯以按摩為由，試探A 女遭其碰觸胸
    部、臀部及大腿內側等私密部位後，是否會有積極掙脫反抗
    之行為至明。被告見A 女不敢積極反抗後，無視A 女已明確
    表達不要再碰觸胸部、及透過雙手扭動與雙腿亂踢等拒絕之
    肢體動作，利用A 女於身體本能性之扭動掙扎之際，順勢將
    按壓大腿內側之左手，以4 指朝下大拇指在上之姿勢，將左
    手食指進入A 女陰道1 次（原審卷第207 頁）。
　㈤被告利用為A 女油壓按摩之際，明知A 女僅係單純接受被告
    推拿按摩欲舒緩身體便於工作，並不同意讓被告碰觸胸部、
    臀部、靠近陰唇處，及不同意讓被告以手指插入其陰道，被
    告在未事先徵得A 女同意，而違反A女意願，對A女為強制猥
    褻及性交得逞等情，至屬明確。
　　被告對A 女為猥褻、性交行為時，A 女顯然並非出於隱忍屈
    從於被告權勢下而不得不同意與被告為性交行為，而係被告
    以妨害、剝奪A 女性自主決定意思，而違反A女意願對A 女
    為猥褻、性交行為，自與刑法第228 條第1 、2 項利用權勢
    猥褻、性交罪之構成要件不同，被告及辯護人辯稱：被告並
    未違反A 女意願，僅係利用權勢性交云云，顯無足採。
  ㈥辯護人另以A 女無積極對外求援行為，而辯稱被告未違反A 
    女意願云云。然此顯然仍存有性侵被害人於遭受性侵時應大
    聲呼救反抗之迷思。於司法實務上，並非所有遭受性侵害之
    被害人均會於遭受侵害時積極反抗，現實之環境常使被害人
    處於孤立無援之狀態，反抗或求救是否會使自己陷入更危險
    之境地，實無法預見。而依A 女審理時另證述「我當時想過
    要直接求救，但因為診療床到外面有段距離，我必須先開啟
    舒壓店大門再開啟外面鐵門，鐵門開啟後是被告家的巷子還
    要在跑50、60公尺才會到馬路」等語（原審卷第164 頁至第
    165 頁），及被告自承「我家是死巷子，我帶A 女回到家時
    ，沒有看到旁邊的鄰居，巷子也沒有人」（原審卷第208 頁
    ），佐以卷附舒壓店內外照片4 張（警卷第23頁至第25頁）
    ，堪認A 女自診療床欲起身對外取得聯繫，須先後開啟舒壓
    店大門及鐵門，而舒壓店位於靜巷內與主要道路仍有數十公
    尺距離，附近住戶未必時時於巷子內走動，則A 女選擇讓被
    告搭載返回住處，嗣其生命身體安全得以確保後，再向乙女
    求援協同前往警局報案，應屬明智之舉而與常情無違。況A 
    女返家後，隨即求助丙男並委請乙女載其前往警局報案，並
    無任何時間上不必要之延宕，足證A 女並未容認被告所為犯
    行，因此，辯護人此部分所辯並不足採，難據為被告有利之
    認定。
七、另被告於本院辯稱：原判決第壹點犯罪事實欄，就被告以手
    指插入A女陰道前的猥褻行為，認定：被告...接續按摩A 女
    臀部及大腿內側直至觸摸陰唇，...（判決書第2頁第7行）
    ，然A女歷次的證詞均未證述被告觸摸A女陰唇，此部分原審
    認定有誤等語。經查，A女於偵查中雖曾證稱：..被告在按
    摩臀部時，越按越往下，按到大腿內側，大腿內側按了很久
    ，漸漸拉扯到陰唇，我開始扭扎，左右晃動，被告就在這時
    候將手指放到陰道內...（偵查卷第53頁），因為所謂「拉
    扯到陰唇」，有可能被告係在按壓A女大腿內側時，而使A女
    感到陰唇被「拉扯」到，因此就被告有無「觸摸陰唇」，無
    法單從上開偵查筆錄理解，仍有釐清的必要。原審法院參酌
    A女於原審曾提到「...我記得之前筆錄中，被告有說當時在
    我大腿內側，靠近陰唇內側，當時因為太靠近陰唇，我覺得
    有危險，所以我才扭動身體，讓被告手與陰唇保持距離...
    」等語（原審卷第215頁），嗣A女於本院對此也陳稱：「被
    告把手指放進去之前，有在外面慢慢觸摸，按摩大腿內側即
    胯下的部分，被告把手指放在胯下的位置，由大腿內側往外
    拉扯」、「被告就是在大腿內側與陰唇中間這個皮膚的位置
    ...被告是往大腿、往下的方向拉扯」（本院卷第196、197
    頁），則在被告以手指深入A女陰道之前，被告應係在A女靠
    近陰唇位置的胯下部位，往A女身體大腿方向拉扯、按壓，
    所以A女在偵查中才會描述：「漸漸拉扯到陰唇」，而非指
    被告當時直接觸摸撫弄A女陰唇。此部分並不影響被告於本
    案犯行的成立，然辯護人於本院既有爭執，且據此主張被告
    的犯罪情節因此較輕，本院因而認定如上。
八、綜上，本案事證明確，被告犯行堪以認定，應依法論科。
九、論罪：
  ㈠被告先係基於強制猥褻的犯意，而接續碰觸A 女胸部、臀部
    、大腿內側、靠近陰唇等部位，嗣後則提升犯意為強制性交
    的犯意，以手指進入A 女陰道，故核被告所為，係犯刑法第
    221 條第1 項之強制性交罪。被告所為強制猥褻行為，應依
    重行為吸收輕行為之法理，為強制性交罪所吸收，不另論罪
    。
　㈡起訴意旨認被告係涉犯刑法第228 條第1 項之利用權勢性交
    罪，尚有未洽，惟因起訴之犯罪事實與本院認定之基本社會
    事實同一，法院於審理時復告知被告可能涉犯之罪名（原審
    卷第145 頁、第198 頁），無礙於被告防禦權之行使，爰依
    刑事訴訟法第300 條規定，變更起訴法條。
十、撤銷原審判決的理由：
　㈠原審審理後，認為被告上開犯行事證明確，予以論罪科刑（
    判處有期徒刑3年6月），固非無見，惟被告於以手伸入A女
    陰道之前的強制猥褻行為中，被告在按摩A女大腿內側時，
    應該是按摩A女大腿內側與陰唇中間的位置（即胯下位置）
    ，並非直接觸摸A女陰唇，原審判決此部分事實認定有誤，
    被告提起上訴，主張其係構成刑法第228條第1項的利用權勢
    性交罪，而非刑法第221條第1項強制性交罪云云，雖不可採
    ，然被告上訴主張其在以手伸入A女陰道之前，並未刻意觸
    摸A女陰唇乙節，則有理由，此部分涉及被告犯罪情節的輕
    重，進而涉及被告的量刑，原審判決即屬無可維持，應由本
    院予以撤銷改判。
　㈡爰審酌被告為滿足個人性慾而為本案犯行，假按摩之名而為
    性侵之實，導致A 女身心受創，迄今無法原諒被告，業據A
    女及A女父親於原審及本院陳述在卷（原審卷第167頁、第21
    5 頁、本院卷第197頁、第200頁），且被告於案發後在警詢
    、偵查及原審準備程序時曾藉詞「手指不小心滑入A 女陰道
    」企圖卸責（警卷第3頁、偵查卷第70頁、原審卷第52頁）
    ，乃有不該，惟念被告嗣後尚能坦承主要犯行，僅爭執構成
    的犯罪罪名，於原審表示願先行賠償新臺幣30萬元（原審卷
    第180 頁），欲對A 女及其家屬表示歉意並當庭下跪，然不
    為A 女所接受（原審卷第216 頁），被告迄本院仍未獲得A 
    女原諒，A女於本院仍請求法院對被告求處重刑（本院卷第9
    6、200頁），兼衡被告自陳的智識程度、生活情況等一切情
    狀（原審卷第213 頁、本院卷第196頁），量處如主文所示
    之刑。
據上論結，應依刑事訴訟法第369條第1項前段、第364條、第299
條第1項前段，判決如主文。
本案經檢察官詹喬偉提起公訴，檢察官林志峯到庭執行職務。
中　　華　　民　　國　　110 　年　　9 　　月　　15　　日
                  刑事第五庭    審判長法　官  黃國永
                                      法　官  翁世容
                                      法　官  蔡川富
以上正本證明與原本無異。
如不服本判決應於收受送達後20日內向本院提出上訴書狀，其未
敘述上訴理由者，並得於提起上訴後20日內向本院補提理由書（
均須按他造當事人之人數附繕本）「切勿逕送上級法院」。
　　　　　　　　　　　　　　　　　　　書記官  黃心怡
中　　華　　民　　國　　110 　年　　9 　　月　　15　　日

附錄本案論罪科刑法條：
刑法第221條（強制性交罪）
對於男女以強暴、脅迫、恐嚇、催眠術或其他違反其意願之方法
而為性交者，處3 年以上10年以下有期徒刑。
前項之未遂犯罰之。